# 购买日是否存在外币报表折算差额？

提问人：harryliang9527 时间：2016-02-04 17:42:40
正在学习CPA会计，在学习外币折算这一章遇到一个小问题：在购买日这个时点编制合并报表，境外子公司是否存在外币报表折算差额？我在看《企业会计准则讲解 20 外币折算》的例题时，在购买日这个时点，讲解对子公司的资产和负债进行外币报表折算时用的是购买日的即期汇率，但是在对所有者权益项目进行折算时也用了购买日的即期汇率，导致购买日这个时点外币报表折算差额为 0 。
那么在“所有者权益项目除“未分配利润”项目外，其他项目采用发生时的即期汇率折算。”这句话中提到的发生时的即期汇率，对于购买日这个时点而言，是购买日的即期汇率，还是购买日之前这些项目发生时的即期汇率呢？如果使用的是购买日的即期汇率，那么子公司就不会存在外币报表折算差额，如果是购买日之前发生时的即期汇率，那么就会存在外币报表折算差额，请问可以这样理解吗？
刚刚学习会计，希望各位老师指点一下小弟！谢谢！

回答人：chenyiwei
外币报表折算差额是其他综合收益项目，在购买法下，与损益一样，子公司的其他综合收益只有在购买日后形成的部分才能体现在购买方的合并报表中，所以在购买日合并报表中，是不会有与该被购买方相关的外币报表折算差额以及其他OCI项目的。以后的合并报表中体现的与该子公司相关的其他综合收益都是以购买日为起点从零开始累积的。

提问人：harryliang9527 时间：2016-02-04 20:17:02
噢谢谢老师！那是不是意味着在购买日编制合并报表时，子公司报表的所有者权益项目也是按购买日的即期汇率进行折算呢？

回答人：chenyiwei
购买日子公司的权益不会影响合并报表层面的所有者权益项目，所以没有外币报表折算差额。当然你理解为“按购买日的即期汇率进行折算”也可以。另请参阅《瑞华研究 2010 ～ 2014 汇编》之问题5-1-20。

提问人：harryliang9527 时间：2016-02-05 13:26:41
噢！老师的意思是不是说在购买日，外币报表折算差额作为子公司所有者权益中的其他综合收益项目，即使有，也会被抵消分录【借：子公司所有者权益 商誉 贷：长期股权投资 少数股东权益】抵掉。而购买日后由于模拟权益法，假设折算差额大于零，会有【借：长期股权投资 贷：其他综合收益】，所以会体现在购买方的合并报表中。请问是这样理解吗，麻烦老师了，谢谢！

回答人：chenyiwei
也可以这样理解。